【裁判字號】    90,訴,843
【裁判日期】    901115
【裁判案由】    土地所有權移轉登記
【裁判全文】
臺灣臺北地方法院民事判決  九十年度訴字第八四三號
    原      告  丁○○
    訴訟代理人  丙○○
    被      告  甲○○
                乙○○
右當事人間請求土地所有權移轉登記等事件，本院判決如左：
    主    文
被告應將如附表二所示之土地應有部分移轉登記予原告。
原告其餘之訴駁回。
訴訟費用由被告負擔十分之三，餘由原告負擔。
原告假執行之聲請駁回。
    事    實
甲、原告方面：
一、聲明：
  (一)被告應將附表一所示土地移轉登記予原告。
  (二)被告二人應連帶給付原告新台幣（下同）二百萬元。
  (三)原告願供擔保，請准宣告假執行。
二、陳述：
  (一)原告於民國八十二年六月二十六日與訴外人湖園實業股份有限公司（以下簡稱湖
    園公司）及被告甲○○、乙○○二人，三方合意訂立名為「貝多芬」大樓之房屋
    及土地買賣契約書，購買坐落於台北市○○區○○段二小段六之一、六之二地號
    土地上建物編號Ｃ棟五樓房屋一戶（以下簡稱系爭建物）及車位一位（以下簡稱
    系爭車位）及其坐落之基地（以下簡稱系爭土地），約定系爭建物價金為一百八
    十九萬零二百九十四元、系爭土地及停車位價金為四百四十四萬元，嗣原告並依
    約繳付價金。
  (二)依兩造所締土地買賣契約書第一條第一項明定，被告應依原告所購買系爭建物面
    積（五七‧六八平方公尺）佔總建物（二二六八‧一六平方公尺）之持分比例移
    轉土地應有部分（萬分之二五四）予原告，惟竟僅移轉萬分之一六九，尚不足萬
    分之八五，經原告於八十九年十二月十二日函請被告辦理移轉登記，被告卻藉詞
    推託為承辦代書作業錯誤或相差些微云云，嗣原告於九十年一月十八日再度寄發
    存證信函催告被告移轉不足之土地應有部分，仍未獲其被告置理。茲依土地買賣
    契約書第五條約定，被告「保證於移轉過戶時產權清楚，絕無任何糾紛，如發生
    產權不清等情事‧‧‧應按甲方（即原告）實付價款加倍賠償」。今被告移轉予
    原告之土地應有部分既有不足，以致土地產權不清，故被告應依前述約定加倍賠
    償原告已繳土地價金。為此，原告依據土地買賣契約第五條之規定請求被告將附
    表一所示土地移轉登記予原告，並給付原告二百萬元之懲罰性違約金。
三、對被告抗辯之陳述：
  (一)原告起訴後接獲被告於九十年二月二十七日寄發之內湖康寧郵局第四二四號存證
    信函內載「過戶時短少土地持分六－一少萬分之五十四、六－二少萬分之五十四
    ‧‧‧」，已自認其有短少給付，並就原告主張之事實於萬分之五四限度內為承
    認，被告應不得任意再為陳述之更正或撤回。
  (二)依土地買賣契約書立約時雙方真意，係依原告購買區分所有之主建號三００一連
    同附屬建物面積，佔該棟大樓建築物全部區分所有之主建號總面積為準，至大門
    、走廊、屋頂、防空避難室等共同使用部分（即建號三０三五、三０三六部分）
    ，亦即俗稱之大公、小公部分，因性質上不許分割而獨立為區分所有客體之部分
    ，本即連同主建物移轉，故應不列入計算。
  (三)縱依原告與訴外人湖園實業股份有限公司所立之房屋買賣契約所載，原告購買之
    房屋總面積為二一‧二一坪，加計停車位六坪，合計為二七‧二一坪，換算面積
    為八九‧九五○四平方公尺，若依被告所主張總建物面積三八二九‧九五平方公
    尺，計算土地持分比例亦應為萬分之二三四（計算方法：八九‧九五÷三八二九
    ‧九五＝○‧○二三四），而原告因僅持分萬分之一六九，兩者相較被告移轉與
    原告之土地持分亦短少萬分之六五。
三、證據：提出房屋買賣契約書影本乙份、土地買賣契約書影本乙份、比例計算書影
    本乙份、土地登記謄本二份、存證信函影本四份、律師函影本乙份、地價謄本二
    份等件為證。
乙、被告方面：
一、聲明：
  (一)原告之訴及假執行之聲請均駁回。
  (二)如受不利判決，願供擔保請准宣告免為假執行。
二、陳述：
  (一)兩造簽訂之土地買賣契約第一條第一項約定中所稱之「建物面積」，僅指原告購
    買之五樓建物主建物及附屬建物合計之面積，此經原告於起訴狀自認；至於「總
    建物」之面積，當指坐落系爭土地即台北市○○區○○段二小段六之一、六之二
    地號土地上一切建號之面積。而上開土地上建號自二九九七號至三０三六建號，
    全部建號總面積為三八二九‧九五平方公尺，系爭房屋之主建物及附屬建物面積
    為五七‧六八平方公尺，是依此計算被告應移轉登記予原告之系爭土地應有部分
    為萬分之一五０，而系爭車位部分，原告已取得之土地應有部分比例為萬分之一
    三，合計原告就土地之持分僅有萬分之一六三，而被告既已移轉土地應有部分比
    例萬分之一六九予原告，即無短少之情事。
  (二)系爭土地上建物共分十棟，其中Ａ、Ｂ、Ｃ、Ｄ為大樓部分，Ｅ、Ｆ、Ｇ、Ｈ、
    Ｉ、Ｊ為獨棟之透天屋，上開四棟大樓實際占有、使用基地範圍，將近系爭土地
    面積三分之一，大部分之土地管理使用者經約定後為其餘六棟透天屋所有權人，
    故原告可取得之土地應有部分，不應計入上開約定非得由原告使用、收益之土地
    面積，不得將三０三五、三０三六號建號建物計入「Ｃ棟五樓建物」內。是買賣
    契約第一條第一項所稱之「Ｃ棟五樓建物」確指主建物及附屬建物而言。
  (三)兩造在點交系爭房屋、車位、土地時，依土地及建物所有權狀檢收證明單所示，
    原告已坦承上開登記予原告之土地、房屋應有部分與買賣契約內容相符。
  (四)被告雖曾於九十年二月二十七日發函向原告表示土地應有部分比例移轉不足等語
    ，但此係代書在未究明買賣契約約定真意下，逕通知被告有部分防空避難室當時
    未列入攤分土地，係為漏算等語，被告相信代書之言，未予審究，即發函予原告
    ，但此函與事實不符。又被告雖通知原告願移轉過戶部分土地持分，惟此乃經代
    書之協調所為，業經證人江素娥於鈞院九十年訴字第八四一號事件到場證實，且
    其並稱「防空避難室到底要移轉給誰，法無明文，看兩造如何約定」、「契約條
    文寫的籠統，無法確定是否要攤給買受人，我在計算時沒有看到買賣契約」等語
    明確，足見被告僅係基於證人江素娥協調及解決爭端，而同意移轉部分土地持分
    予原告，並非承認被告原所移轉之土地持分有所不足。
  (五)兩造土地買賣契約第五條乃指被告應擔保系爭土地為其所有，過戶時亦無他項權
    利之限制，產權清楚而言。茲系爭土地既為被告所有，移轉所有權予原告時亦無
    他項權利存在，自無前開約定之適用。且被告保有較多之土地持分，對被告而言
    ，非但無任何利益，並須負擔地價稅，被告並無藉此謀利。再縱認被告移轉土地
    持分有所不足，但此部分之遲延給付，並無造成原告任何財產上損失，蓋本件房
    地業已交付原告使用，而土地持分之多寡，並不會影響原告使用上開建物及土地
    範圍，因本件基地範圍實際如何使用，兩造早已約定清楚，是姑不論土地買賣契
    約書第五條並不適用於本件情形，縱令適用，原告亦不得請求賠償性之違約金。
三、證據：提出土地及建物所有權狀檢收証明書影本乙份、至正代書事務所致歉函影
    本乙份、不動產買賣契約書影本乙份、建物（全部建號）登記謄本一件、同意書
    影本一份等件為證。
丙、本院依職權調閱本院九十年度訴字第八四一號民事卷宗。
    理    由
一、按當事人得以合意定第一審管轄法院，但以關於由一定法律關係而生之訴訟為限
    ，前項合意，應以文書為之，民事訴訟法第二十四條定有明文。依兩造締結之前
    述土地買賣契約書第十一條之約定，兩造已合意以本院為本契約涉訟時之第一審
    管轄法院，是以原告向本院提起本件土地所有權移轉登記之訴訟，核與首揭規定
    ，尚無不合。次按訴狀送達後，原告不得將原訴變更或追加他訴。但減縮應受判
    決事項之聲明者，則不在此限，民事訴訟法第二百五十五條第一項第三款定有明
    文。本件原告起訴請求被告除應將附表一所示土地應有部分移轉登記予原告外，
    並應連帶給付八百八十八萬元，暨陳明願供擔保請准宣告假執行，嗣於訴訟進行
    中，就原訴求被告連帶給付八百八十八萬元之數額減縮二百萬元，揆諸前揭規定
    ，即屬聲明之減縮，核與上開規定相符。
二、原告起訴主張：其於八十二年六月二十六日與訴外人湖園公司及被告分別訂立房
    屋及土地買賣契約書，購買坐落於台北市○○區○○段二小段六之一、六之二地
    號土地上之系爭建物、停車位及坐落之基地，並約定系爭建物之價金為一百八十
    九萬零二百九十四元、系爭土地及停車位價金為四百四十四萬元。詎原告雖依約
    給付價金，被告卻未依兩造土地買賣契約書第一條第一項約定比例移轉土地應有
    部分予原告，為此請求被告移轉如附表一所示土地應有部分予原告，並依上開契
    約書第五條約定，連帶給付原告二百萬元之違約金等語。
    被告則以：兩造簽訂之土地買賣契約第一條第一項所稱之「建物面積」，僅指原
    告購買之Ｃ棟五樓建物主建物及附屬建物合計之面積即五七‧六八平方公尺；至
    於「總建物」之面積，當指坐落系爭土地即台北市○○區○○段二小段六之一、
    六之二地號土地上自二九九七號至三０三六建號之一切建號合計面積三八二九‧
    九五平方公尺，故以此計算，並附加原告已取得系爭車位之土地應有部分比例萬
    分之一三，總計被告移轉予原告土地應有部分比例萬分之一六九已超過前開面積
    總和，並無短少。況系爭土地已有分管之約定，故原告可取得之土地應有部分，
    不應計入上開約定非得由原告使用、收益之土地面積（即不得將三０三五、三０
    三六號建號建物面積計入「Ｃ棟五樓建物」之面積內），故買賣契約第一條第一
    項所稱之「Ｃ棟五樓建物」應指主建物及附屬建物而言。且兩造在點交系爭房屋
    、停車位、土地時，依土地及建物所有權狀檢收證明單所示，原告已坦承上開登
    記予原告之土地、房屋應有部分與買賣契約內容相符，自不得主張移轉土地應有
    部分比例不足。至被告於九十年二月二十七日發函向原告表示土地應有部分比例
    移轉不足部分，乃被告相信代書之言，未予審究即予發函，但此函與事實不符。
    再上開土地買賣契約第五條係指被告應擔保系爭土地為其所有，過戶時亦無他項
    權利之限制，產權清楚而言。茲既系爭土地為被告所有，移轉所有權時亦無他項
    權利存在，自與此約定不符，原告據此請求違約金，殊屬無稽。縱令有此條款之
    適用，惟兩造已有分管約定，原告並無何損害，原告以此請求亦無理由，且原告
    請求之違約金數額亦屬過高等語，資為抗辯。
三、查原告主張其於八十二年十二月十五日向訴外人湖園公司購買系爭建物、停車位
    及坐落之基地，而系爭建物建號為三０三一號，五樓該層次面積為四九‧六八平
    方公尺，附屬建物則為八平方公尺，合計為五七‧六八平方公尺。嗣原告已繳納
    土地價金四百四十四萬元，而被告移轉予被告土地應有部分為萬分之一六九予原
    告等事實，有房屋買賣契約書、土地買賣契約書、土地及建物登記謄本、建物（
    全部建號）登記謄本等件為證，被告對於前揭文書之真正並不爭執，是此部分情
    節自可信為真實。惟原告主張被告應該移轉之土地應有部分為萬分之二五四，故
    仍短少萬分之八五未為移轉，以及被告前開行為因違反上述土地買賣契約書第五
    條之約定應賠償違約金二百萬元云云，則為被告所否認，是本件首應審酌者，乃
    兩造間關於土地買賣契約所約定系爭建物所佔土地應有部分其比例之真意。
四、經查：
  (一)細繹兩造土地買賣契約第一條第一款所載「本買賣土地坐落台北市○○區○○段
    二小段六之一、六之二地號土地面積全部，由甲方（按即原告，下同）所購買本
    社區Ｃ棟五樓建物面積佔總建物之持分比例為計算基準」之內容，係列於「買賣
    土地標示及權利範圍」條項下，則以其所在體系位置觀之，可知上開約定乃為計
    算被告應行移轉登記予原告之系爭土地其應有部分之依據。再查系爭土地買賣契
    約第二條「買賣標的總價款」之約定：「本土地及停車位持分土地買賣價款共計
    新台幣四百四十四萬元整」等語，益見土地部分買賣標的所有權範圍，兼指系爭
    建物及停車位所佔用之土地，即為原告可取得之土地所有權應有部分比例，合先
    敘明。
  (二)次查，考之與系爭土地買賣契約同時訂立之由原告與湖園公司簽訂之房屋買賣契
    約書第一條「買賣房屋標示及權利範圍」所載「一房屋坐落：本買賣房屋坐落台
    北市○○區○○段二小段六之一、六之二地號土地，建築用地由甲方（即原告）
    另行與地主訂立買賣合約。其建物編號Ｃ棟五樓之房屋一戶。『房屋總面積』約
    計二一點二一坪，上開坪數包括：1.使用面積：Ａ、Ｂ、Ｃ、Ｄ棟二樓至八樓：
    室內、陽台、平台、花台、雨庇、當層梯間約一十七點四七坪。2.公用面積：
    Ａ、Ｂ、Ｃ、Ｄ棟二樓至八樓：屋頂突出物、水箱、台電受電室、發電機室、地
    下室梯間、通道、防空避難室約三點七四坪。3.車位面積：停車位一位約六坪‧
    ‧‧三第一項所稱建物之面積，以地政主管機關複丈登記之面積為準‧‧‧」，
    並斟酌第二條買賣標的總價款係就房屋及停車位約定總價金（包含營業稅）為一
    百八十九萬零二百九十四元一節，可知所謂「Ｃ棟五樓建物面積」之總面積自不
    僅限於建號三○三一號及附屬建物，尚包括共同使用部分即契約第一條第一項之
    建物面積，即含「使用面積、公用面積、車位面積」等部分之面積在內無疑，何
    況被告於移轉與系爭建物位於相同地號土地之上之建號三○○六號所有權予訴外
    人陳麗雲時，於與本件契約約定內容相同之情形下，其除前述主建物及附屬建物
    外，尚及於建號三○三五、三○三六建號應有部分，此從本院影印之九十年度訴
    字第八四一號民事卷宗內附之三○○六建號之建物登記謄本及台北市中山地政事
    務所檢送之土地建築改良物買賣所有權移轉契約書亦可明證，則以此而論，自應
    認為原告就三○三五建號部分其亦可取得應有部分比例為萬分之二○三，至就三
    ○三六建號部分，亦可取得應有部分比例為萬分之二四一，當可認定。因此原告
    主張前揭部分亦應計入其締約購置之土地應有部分總和之範圍，即非無稽。至被
    告雖抗辯原告已於起訴狀中「自認」所謂系爭建物、停車位之面積僅有五七‧六
    八平方公尺，即僅指主建物加上附屬建物一節，經查原告已於同次書狀中一再強
    調被告移轉之土地應有部分面積（萬分之一六九）較其主張情節（萬分之二五四
    ）短少萬分之八十五，而核原告主張之短少情節即為其認可就前述三○三五建號
    及三○三六建號所取得土地之應有部分，可知其於起訴狀中所載前開文字，自與
    其起訴之真意不符，當未發生民事訴訟法第二百七十九條第一項所稱「自認」之
    效果，併此說明。
  (三)其次，審酌系爭土地上建物共分十棟，原告購買之系爭房屋即位於Ｃ棟大樓中，
    此為兩造所不爭。而按公寓大廈多為分層買賣，是建物所在之基地自須按合理比
    例全部分配予該基地上所有建物之所有權人。準此，在公寓大廈有區分所有人共
    有之建物（如前開公用面積所列之範圍）的情形，當計算各區分所有人對基地應
    有部分為若干時，分母部分固應計入共有之建物面積，惟分子部分亦應將各區分
    所有人對該等共有建物之應有部分換算得出之面積並予計入。否則，倘依被告主
    張分母部分應計行入共有之建物面積，惟分子部分反不列計區分所有人對該等共
    有建物應有部分換算而得之面積，則據此計算所得之比例作為各區分所有人對基
    地之應有部分，最終必發生土地出賣人未將基地全部分配予該基地上所有建物之
    所有權人，即相當於共有建物面積佔總建物面積之比例之基地應有部分仍為土地
    出賣人所有而未分配予任何區分所有人，自不獨與房屋、土地買賣契約約定所欲
    達成之目的及經濟價值不合而與社會通念有違，甚至其極致更會形成土地與建物
    發生所有權分離之現象，其不合理，自不待言。是以本件原告買受之「Ｃ棟五樓
    建物」，其面積自應包括主建物及附屬建物，暨三○三五建號與三○三六建號應
    有部分面積，而兩造間約定之「總建物」面積（即計算應移轉登記予買方之土地
    應有部分比例之分母部分）亦應指建號二九九七至三０三六之建物總面積總和即
    三八二九‧九八平方公尺。依此而論，「Ｃ棟五樓建物」面積其為九○‧○四平
    方公尺。計算式如下：(1)＋(2)＋(3)＝九○‧○四平方公尺
    (1)主建物及附屬建物面積五七‧六八平方公尺。
    (2)原告取得之三○三五建號應有部分面積為：三○三五建號面積共一三八九‧二
      五平方公尺，按原告應有部分比例萬分之二○三計算後，原告可得之面積為二
      八‧二○平方公尺（小數點二位數以下四捨五入）。
    (3)原告取得之三○三六建號應有部分面積為：三○三六建號面積共一七二‧五七
      平方公尺，原告應有部分比例為萬分之二四一，是總計可得之面積為四‧一六
      平方公尺（小數點二位數以下四捨五入）。
  (四)至被告雖另辯稱系爭土地上建物共分十棟，其中Ａ、Ｂ、Ｃ、Ｄ為大樓部分，Ｅ
    、Ｆ、Ｇ、Ｈ、Ｉ、Ｊ為獨棟之透天屋，其中大部分之土地管理使用者經約定後
    ，為其餘六棟透天屋所有權人，故原告可取得之土地應有部分，不應計入上開約
    定非得由原告使用、收益之土地面積，即不得將三○三五、三○三六號建號建物
    計入「Ｃ棟五樓建物」內部分。惟按依原告於本院九十年度訴字第八四一號事件
    審理中提出之同意書第二條後段所載：地下一層無法分割部分，除停車位持分面
    積外，其餘斜線部分包括防空避難室、機械房、發電機室、台電受電室、蓄水池
    、樓梯間、電梯間、通道及一樓管理使用之防空避難室等均屬「共同持分面積」
    等語，顯見該件同意書已將所有權及使用權之歸屬為明確之劃分。甚至依被告所
    提經原告具名其上之同意書內容，亦僅將Ａ、Ｂ、Ｃ、Ｄ各棟大樓，及Ｅ、Ｆ、
    Ｇ、Ｈ、Ｉ、Ｊ等獨棟建物之一樓外側均約定由特定人「管理使用」，然並非註
    明為該等特定人「所有」一節，可證被告辯稱系爭土地大部分已約定他人管理使
    用，原告可取得之土地應有部分，不應計入上開約定非得由原告使用、收益之土
    地面積云云，自屬混淆所有權歸屬與使用權約定之概念，此項抗辯亦無足取。
  (五)再者，被告固又提出土地及建物所有權狀檢收證明書，辯稱原告在點交系爭房屋
    、車位、土地時，原告已坦承上開登記予原告之土地、房屋應有部分與買賣契約
    內容相符云云。惟觀諸上開檢收證明書，不過記載被告登記之應有部分與契約內
    容相符等文字，並無土地應有部分比例之記載，而原告既爭執被告已依土地買賣
    契約而為土地應有部分之移轉，是仍待被告就其已移轉足額比例之土地應有部分
    事實加予舉證，要不得遽以原告曾出具前開檢收證明書即認被告已完成土地移轉
    登記之義務。何況原告在該等證明書中亦未曾拋棄其對被告享有之請求移轉登記
    短少土地應有部分比例之權利，是被告此部分所辯亦不足採。
  (六)又按訴外人江素娥（乃辦理本件所有權移轉之代書）已於本院九十年度訴字第八
    四一號事件訊問時證實：「八十三年我作上開持分比例時，我將防空避難室土地
    持分劃分出來即萬分之二六三三，我的助理在辦過戶時沒有分給買受人。後來，
    我發現後有跟方先生（即被告）協調說這個部分攤給買受人好不好，方先生有同
    意我才發被證二給買受人‧‧‧」等語（見本院九十年度訴字第八四一號事件卷
    宗內之九十年六月七日言詞辯論筆錄），更知現開就系爭土地目前登記之現況，
    確實有誤；而前述情節，亦經被告之訴訟代理人於九十年一月十一日以（九十）
    堂律字第○一○八號函通知原告承認屬實（上開函件，被告並不爭執其真實性）
    ，是知被告於本案中爭執否認移轉之土地登記持分有所不足云云，即屬事後諉卸
    情詞，難以採信。
  (七)綜上，依原告買受之「Ｃ棟五樓建物」其面積應為九○‧○四平方公尺及兩造間
    約定之「總建物」面積計算，被告應移轉予原告之系爭土地所有權應有部分比例
    為萬分之二三五（九○‧○四平方公尺÷三八二九‧九八平方公尺＝○‧○二三
    五，小數點第五位以下採四捨五入計算），今被告既僅移轉登記系爭土地應有部
    分萬分之一六九予原告，已如前述，尚不足應有部分萬分之六六，是被告應再將
    如附表二所示土地應有部分萬分之六六移轉登記予原告所有，至原告請求超過上
    開應准許部分，則無理由，應予駁回。
五、又按原告雖主張被告短少土地應移轉之應有部分，致其受有損害，應依土地買賣
    契約第五條約定按原告實付價款加倍賠償原告所受損害，乃暫請求被告賠償二百
    萬元違約金等語。經查，細繹卷附土地買賣契約第五條僅係約定「權利擔保：本
    戶土地由乙方保證於移轉過戶時產權清楚，絕無任何糾紛。如發生產權不清等情
    事概由乙方應負責理直，不得損害甲方之權益，否則應按甲方實付價款加倍賠償
    甲方此項所受之損害」，核其內容，乃仿自民法第三百四十九條以下有關權利瑕
    疵擔保之約定而已，換言之，倘系爭土地產權不清，致第三人出面就原告買受之
    土地主張任何權利（即權利瑕疵擔保之範圍），始有上開約定之適用，至上開被
    告移轉土地應有部分短少，乃給付遲延或不完全之問題，尚無前述土地買賣契約
    第五條規範適用之餘地。是以，原告依前開約定請求被告賠償二百萬元違約金之
    主張，即無理由，不應准許。
六、按「請求履行債務之訴，原告就其所主張債權發生原因之事實，固有舉證之責任
    ，若被告自認此項事實而主張該債權已因清償而消滅，則清償之事實，應由被告
    負舉證之責任，此觀民事訴訟法第二百七十七條之規定自明」，此經最高法院二
    十八年上字第一九二○號判例載有明文。查本件兩造既不否認系爭土地買賣契約
    存在之事實，則被告負有依約移轉土地所有權之義務，茲其既主張該項債務已因
    履行完畢而消滅，則該履行完畢之事實，核上說明，應由被告對此負舉證之責任
    ，惟查被告並未能對於上開利己事實舉證證明有如前述，則原告本於買賣契約之
    法律關係，依民法第三百四十八條規定，請求被告移轉如附表二所示之土地，為
    有理由，應予准許；逾此部分之移轉土地所有權請求暨違約金賠償之主張，則屬
    無據，應予駁回。
七、兩造雖分別陳明願供擔保請准宣告假執行或免為假執行，惟按為執行名義之判決
    ，係命債務人為一定之意思表示，而不表示者，視為自判決確定時已為其意思表
    示，強制執行法第一百三十條第一項定有明文；本件原告勝訴部分係請求被告將
    如附表所示土地應有部分所有權移轉登記與原告，即係請求命被告為移轉所有權
    之意思表示，待判決確定時，應視為已有向有關機關申請為意思表，茲判決尚未
    確定，固無執行之可言，即日後確定，亦無待於執行，是本件原告聲請供擔保宣
    告假執行，顯有未合，此部分之聲請應予駁回。另原告敗訴部分，其假執行之聲
    請即失所附麗，爰併予駁回。
八、本件事證已臻明確，兩造其餘攻擊防禦方法，均與判決結果不生影響，不再一一
    論述，附此敘明。
據上論結，原告之訴為一部有理由，一部無理由，依民事訴訟法第七十九條但書，判
決如主文。
中      華      民      國      九十    年      十一    月     十五     日
                                  民事第一庭法      官  蕭胤瑮
右為正本係照原本作成
如對本判決上訴，須於判決送達後二十日內向本院提出上訴狀。
中      華      民      國      九十    年      十一    月     十五     日
                                            法院書記官  方美雲
~F0
~T48
附表一：
┌────┬─────────────────┬───────┬──────────┐
│被    告│地                            號  │權利範圍      │應移轉之土地應有部分│
├────┼─────────────────┼───────┼──────────┤
│乙○○  │台北市○○區○○段二小段六之一地號│萬分之一三七九│萬分之八六          │
├────┼─────────────────┼───────┼──────────┤
│甲○○  │台北市○○區○○段二小段六之二地號│萬分之一三七九│萬分之八六          │
└────┴─────────────────┴───────┴──────────┘
附表二：
┌────┬─────────────────┬───────────┐
│被    告│  地                          號  │應移轉之土地應有部分  │
├────┼─────────────────┼───────────┤
│乙○○  │台北市○○區○○段二小段六之一地號│萬分之六六            │
├────┼─────────────────┼───────────┤
│甲○○  │台北市○○區○○段二小段六之二地號│萬分之六六            │
└────┴─────────────────┴───────────┘


司法院資訊處製作；財團法人民間司法改革基金會備份。
